【裁判字號】    95,裁,779
【裁判日期】    950420
【裁判案由】    有關國防事務
【裁判全文】
最  高  行  政  法  院  裁  定
                                     95年度裁字第00779號
聲  請  人  甲○○
上列聲請人因有關國防事務事件，對於中華民國94年5月12日本院
94年度裁字第807號裁定，聲請再審。本院裁定如下：
    主  文
再審之聲請駁回。
再審訴訟費用由聲請人負擔。
    理  由
一、按對於本院裁定聲請再審，依行政訴訟法第283條準用同法
    第277條第1項第4款之規定，必須表明再審理由及關於再審
    理由並遵守不變期間之證據。所謂表明再審理由，必須指明
    其所再審之裁定，有如何合於行政訴訟法第273條第1項、第
    2項所定再審事由之具體情事始為相當，倘僅泛言有何條款
    之再審事由，而無具體情事；或僅指明所聲請再審之裁定前
    各程序所為裁判，有如何再審事由，而未具體指及其所聲請
    再審之裁定有合於再審之事由者，均難謂已表明再審事由，
    其再審之聲請，即屬不合法。
二、本件聲請人前因有關國防事務事件，經本院87年度裁字第
    574號裁定後，曾先後聲請再審，均經本院以其不合法定再
    審要件分別裁定駁回各在案。茲聲請人復對最近一次即94
    年度裁字第807號裁定聲請再審。其聲請意旨略以：原裁定
    以「未經合法之訴願及再訴願程序」為駁回之理由，與行政
    法院88年度裁字第655號裁定對照，有枉法裁判。又本案起
    訴意旨為分配免職退伍不發退休俸等事件，而行政法院僅受
    理退伍事件，經聲請再審，又製造國防事務事件之偽案，然
    退伍事件已於88年度裁定，而國防事務事件竟有87年度裁字
    第574號及87年度裁字第1216號兩次裁定，在退伍事件前一
    年，顯然有造假之處。再言，憲法第172條規定，命令與憲
    法或法律牴觸者無效，本案所有命令均與憲法或法律有牴觸
    ，故均為無效，自始、當然無效、絕對無效，故請鈞院按憲
    法及國安會任職令，依法復權並予補償損害等語。本院經核
    其狀陳各節無非對本院87年度裁字第574號等前此各程序所
    為裁定主張如何不服而已，然對其所再審之94年度裁字第
    807號裁定以聲請人再審之聲請不合法駁回其聲請，有如何
    合於法定再審事由，並未具體指及，則其泛引行政訴訟法第
    273條之規定聲請再審，揆諸首揭說明，其再審之聲請即於
    法不合，應予駁回。本件再審之聲請既不合法，依程序不合
    ，實體不究之原則，聲請人所為實體上之主張，已無庸復予
    審酌，併此指明。
三、依行政訴訟法第283條、第278條第1項、第104條、民事訴訟
    法第95條、第78條，裁定如主文。
中    華    民    國    95    年    4     月    20    日
                  第一庭審判長法  官  葉  振  權
                              法  官  林  茂  權
                              法  官  陳  秀  美
                              法  官  劉  鑫  楨
                              法  官  梁  松  雄
以  上  正  本  證  明  與  原  本  無  異
中    華    民    國    95    年    4     月    21    日
                              書記官  郭  育  玎


司法院資訊處製作；財團法人民間司法改革基金會備份。
